【裁判字號】    99,台上,2346
【裁判日期】    991217
【裁判案由】    請求確認僱傭關係存在等
【裁判全文】
最高法院民事裁定            九十九年度台上字第二三四六號
上  訴  人  華德來股份有限公司
法定代理人  曹惠冠
訴訟代理人  鄧湘全律師
上  訴  人  詹淑琴
訴訟代理人  黃翎芳律師
被 上訴 人  雷少玉
            朱永法
            舒孜進
            黃秋榮
共      同
訴訟代理人  黃翎芳律師
上列當事人間請求確認僱傭關係存在等事件，上訴人華德來股份
有限公司、詹淑琴兩造對於中華民國九十九年七月二十七日台灣
高等法院台中分院第二審判決（九十九年度重勞上字第三號），
各自提起上訴，本院裁定如下：
    主  文
上訴人之上訴均駁回。
第三審訴訟費用由上訴人各自負擔。
    理  由
按上訴第三審法院，非以原判決違背法令為理由，不得為之。又
提起上訴，上訴狀內應記載上訴理由，其以民事訴訟法第四百六
十九條所定事由提起第三審上訴者，應於上訴狀內表明：原判決
所違背之法令及其具體內容、暨依訴訟資料合於該違背法令之具
體事實。其依同法第四百六十九條之一規定提起上訴者，並應具
體敘述為從事法之續造、確保裁判之一致性或其他所涉及之法律
見解具有原則上重要性之理由。同法第四百六十七條、第四百七
十條第二項分別定有明文。而依同法第四百六十八條規定，判決
不適用法規或適用不當者，為違背法令；依同法第四百六十九條
規定，判決有該條所列各款情形之一者，為當然違背法令。是當
事人提起第三審上訴，如合併以同法第四百六十九條及第四百六
十九條之一之事由為上訴理由時，其上訴狀或理由書應表明該判
決所違背之法令條項，或有關判例、解釋字號，或成文法以外之
習慣或法理等及其具體內容，暨係依何訴訟資料合於該違背法令
之具體事實，並具體敘述為從事法之續造、確保裁判之一致性或
其他所涉及之法律見解具有原則上重要性之理由。如未依上述方
法表明，或其所表明者與上開法條規定不合時，即難認為已合法
表明上訴理由，其上訴自非合法。本件上訴人華德來股份有限公
司、詹淑琴兩造對於原判決提起第三審上訴，雖以該判決違背法
令為由，惟核其上訴理由狀所載內容，均係就原審取捨證據及認
定事實之職權行使所論斷，指摘為不當，並就原審命為辯論及已
論斷者，泛言謂為違法，而非表明該判決所違背之法令及其具體
內容，暨依訴訟資料合於該違背法令之具體事實，更未具體敘述
為從事法之續造、確保裁判之一致性或其他所涉及之法律見解具
有原則上重要性之理由，難認兩造已合法表明其上訴理由。依首
揭說明，應認兩造上訴均為不合法。末查被上訴人主張其與上訴
人華德來股份有限公司（下稱華德來公司）簽訂勞動契約，約定
僱傭期間之終期為雷少玉、舒孜進、黃秋榮均至民國九十九年十
月三十一日止，朱永法則至同年八月二十日止，並均聲明請求上
訴人華德來公司給付薪資報酬至各該終期日為止。原判決維持第
一審所為判命上訴人華德來公司應給付被上訴人薪資報酬至被上
訴人收受上訴人華德來公司通知回公司上班之日止，自不得逾上
開被上訴人聲明請求之各該勞動契約僱傭之終期日，附此指明。
據上論結，本件上訴人華德來股份有限公司、詹淑琴之上訴均為
不合法。依民事訴訟法第四百八十一條、第四百四十四條第一項
、第九十五條、第七十八條，裁定如主文。
中    華    民    國  九十九  年   十二   月   十七   日
                      最高法院民事第二庭
                          審判長法官  吳  正  一  
                                法官  葉  勝  利  
                                法官  阮  富  枝  
                                法官  黃  秀  得  
                                法官  魏  大  喨  
本件正本證明與原本無異
                                      書  記  官  
中    華    民    國  九十九  年   十二   月  二十七  日
                                                     m

司法院資訊處製作；財團法人民間司法改革基金會備份。
